臺灣彰化地方法院刑事裁定
111年度聲字第159號
聲  請  人  
即  被  告  DO VAN THAO（越南籍，中文名：杜文草）




上列聲請人即被告因妨害自由案件（110年度訴字第1013號），
聲請具保停止羈押，本院裁定如下：
    主  文
聲請駁回。 
    理  由
一、聲請意旨略以：聲請人即被告DO VAN THAO（下稱被告）所
    涉本案為初犯，先前並無前科，且有持續正當工作，家庭生
    計亦需被告處理，現已將案情交代清楚，並對自己所涉犯行
    坦承不諱，偵查機關亦已完成相關證據之蒐集，全案已趨明
    朗，已無繼續羈押被告之原因及必要性，請給予被告以一定
    金額具保、責付或限制住居停止羈押，被告之住居所在「彰
    化縣○○市○○里○○路000○0號」等語，以書狀聲請具保停止羈
    押。　　
二、按被告及得為其輔佐人之人或辯護人，得隨時具保，向法院
    聲請停止羈押，刑事訴訟法第110條第1項固定有明文。惟法
    院准許具保停止羈押之聲請，應係指被告羈押之原因仍存在
    ，但無羈押之必要，倘被告猶符合刑事訴訟法第101條第1項
    或第101條之1第1項各款之情形，而無同法第114條各款所示
    不得駁回具保聲請停止羈押之情形，且仍有羈押之必要者，
    法院自不應准許具保停止羈押。次按，關於羈押與否之審查
    ，其目的僅在判斷有無實施強制羈押事由及羈押必要等法律
    要件，並非終局判斷被告之罪責成立與否。有無羈押被告之
    必要，係屬為保全被告使訴訟程序得以順利進行，或為保全
    證據或為保全對被告刑罰之執行目的，而對被告實施人身強
    制處分權，故審酌被告有無羈押之必要，除被告犯罪嫌疑已
    屬重大外，自當基於訴訟進行程度、犯罪性質、犯罪實際情
    狀及其他一切情事，審慎斟酌有無上開保全或預防目的，依
    職權妥適裁量，俾能兼顧國家刑事追訴、刑罰權之順暢執行
    及人權保障。
三、經查：
　㈠被告因妨害自由案件，前經本院訊問後，認其涉犯起訴書所
    載犯罪嫌疑重大，且有事實足認有逃亡之虞，非予羈押顯難
    進行審判、執行，而有羈押之必要，自民國110年11月24日
    起執行羈押在案。
  ㈡被告於準備程序時，針對被訴私行拘禁罪、恐嚇危害安全罪
    固均否認在案，然該等犯行業有起訴書所載相關證據方法可
    資佐證，堪認其所涉前揭犯罪嫌疑仍屬重大。又被告原係以
    觀光名義於108年6月21日抵台一節，有其之個別查詢資料及
    入出境查詢結果在卷為憑（警一卷第127頁、聲字卷第11頁
    ），其後則未再取得其他合法在台停、居留之許可，故迄至
    本件案發時（即110年8月24、25日）已非法滯台許久。而其
    前於本院移審訊問時亦自陳：因為我沒有錢去申請移工身分
    ，所以就用觀光簽證在臺灣工作，本件案發前我是在鹿港打
    零工，沒有固定的工作，且因我是非法的，所以平常在路上
    會特別注意警察，看到警察就躲等語在案（訴字卷第71頁）
    。此外，依照被告偵審階段陳述及其之行動電話還原資料可
    知，案發時其所承租之彰化縣○○鎮○○路000號3樓處所，乃係
    專門租來關人使用，迄至案發日為止才租不到十日，案發後
    業已退租（參本院通譯資料卷第37頁、偵一卷第84頁被告11
    0年8月26日警詢筆錄、訴一卷第280頁準備程序筆錄）。綜
    此足見被告現時在臺灣並無固定工作、家庭關係之緊密羈絆
    ，更有非法停留約兩年期間之事實，且迄至其提出本件聲請
    前，亦無從認定其確實有固定之住居所。佐以其於歷次（含
    本院準備程序）應訊時始終否認有何私行拘禁之犯行，並非
    聲請意旨所稱坦承不諱，顯見其有不願面對刑事追訴之心態
    甚明，誠有事實足認有逃亡之虞，而有羈押之原因。
　㈢被告固以前詞聲請具保停止羈押，並於本件聲請狀上提供具
    體居住地址，然本院遍觀其歷次應訊所製作之筆錄可知，其
    始終未曾提及有居住該址之事實；反而前於偵查階段經檢察
    官聲請羈押時，被告先透過指定辯護人表示：友人劉文卿可
    為被告具保，並提供「彰化縣○○市○○路000號」住處供被告
    居住等語，本院當時乃裁定被告以新臺幣5萬元交保、責付
    予劉文卿並限制住居於上址（詳110年度聲羈字第180號卷第
    114、120至121、125至127頁），嗣因檢察官不服提起抗告
    ，經臺灣高等法院臺中分院撤銷原裁定發回本院後，被告於
    本院訊問之際，又稱：並未居住在員林市新雅路一址，現居
    住在「彰化縣○○鎮○○路0段000號」等語在案（詳110年度聲
    羈更一字第4號卷第22頁），益加突顯其有頻繁更換居所之
    情事；加以其於提出本件聲請時，亦未釋明所陳報之彰化市
    彰水路地址使用人之真實身分、被告與該使用人之關係、使
    用人是否果有同意被告居住、被告是否曾實際居住該址等資
    訊及證據資料供本院查核，已難審認倘令被告具保在外並限
    制住居於該址，被告確會遵期到庭。則本院審酌被告上述非
    法停留之身分，並參酌其被訴私行拘禁罪乃屬對社會治安有
    高度危害之犯罪類型，且依同案共犯及告訴人二人之證述可
    知，被告在本案係居於指揮主導之地位，犯罪參與程度甚高
    ；經權衡被告之人身自由遭侵害程度，及刑事司法權有效行
    使之國家公益，認非予羈押顯難進行日後之審判程序，故認
    現時仍有羈押之必要，且尚無從以聲請意旨所載具保、責付
    及限制住居等手段替代羈押之處分。從而，本件聲請為無理
    由，應予駁回。
四、據上論斷，應依刑事訴訟法第220條，裁定如主文。
中　　華　　民　　國　　111 　年　　1 　　月　　25　　日
                  刑事第二庭  審判長法  官  葉明松
                                
　　　　　　　　　　　　　　　　    法  官  王祥豪
                                
　　　　　　　　　　　　　　　　    法  官  陳薏伩
以上正本證明與原本無異。
如不服本裁定，應於裁定送達後5日內，向本院提出抗告狀。
中　　華　　民　　國　　111 　年　　1 　　月　　25　　日
                                    書記官　林曉汾